臺灣臺中地方法院刑事判決　　　　　　 96年度交易字第322號
公　訴　人　臺灣臺中地方法院檢察署檢察官
被　　　告　甲○○
選任辯護人　張智翔律師
上列被告因過失致死案件，經檢察官提起公訴（九十六年度調偵
字第一０八號、第一０九號），本院判決如下：
    主    文
甲○○因過失致人於死，處有期徒刑伍月，如易科罰金，以新臺
幣壹仟元折算壹日，減為有期徒刑貳月又拾伍日，如易科罰金，
以新臺幣壹仟元折算壹日。緩刑貳年。
    犯罪事實
一、甲○○於民國九十五年九月五日下午六時許，駕駛車牌號碼
    ＯＧ─９５２０號自用小客貨車，沿臺中縣和平鄉○○村○
    ○路○段由東向西方向行駛，於同日下午六時三十八分許行
    經設有閃光黃燈號誌之同路與鐵坑巷口時，原應注意車輛行
    經閃光黃燈號誌路口應減速接近注意安全小心通過，以避免
    發生危險，而依當時雖然天候陰、暮光，惟柏油路面乾燥、
    路面無缺、無障礙物且視距良好，並無不能注意之情事，竟
    疏未減速慢行，適對向車道有曾錦財酒後駕駛之車牌號碼Ｎ
    Ｄ─８５５０號自用小客貨車，自臺中縣和平鄉○○路○段
    左轉鐵坑巷，未注意應禮讓對向直行車先行且已行至甲○○
    車道內，甲○○見狀向右閃躲，仍閃避不及而左前車頭撞及
    曾錦財車輛之正前方，曾錦財經送醫急救後，仍延至同日下
    午七時五十分因外傷性休克、頭部外傷、胸腹部挫傷、下肢
    開放性骨折不治死亡。甲○○肇事後，經路人向警方報案，
    於警方到肇事現場處理時陳述肇事經過，表明為肇事人而自
    首，並接受司法裁判。
二、案經臺灣臺中地方法院檢察署檢察官檢驗後自動檢舉偵查起
    訴。
    理    由
一、按被告以外之人於審判外之陳述雖不符刑事訴訟法第一百五
    十九條之一至之四等四條之規定，而經當事人於審判程序同
    意作為證據，法院審酌該言詞陳述或書面陳述作成時之情況
    ，認為適當者，亦得為證據；當事人、代理人或辯護人於法
    院調查證據時，知有刑事訴訟法第一百五十九條第一項不得
    為證據之情形，而未於言詞辯論終結前聲明異議者，視為有
    前項之同意，同法第一百五十九條之五定有明文。立法意旨
    在於傳聞證據未經當事人之反對詰問予以核實，原則上先予
    排除。惟若當事人已放棄反對詰問權，於審判程序中表明同
    意該等傳聞證據可作為證據；或於言詞辯論終結前未聲明異
    議，基於尊重當事人對傳聞證據之處分權，及證據資料愈豐
    富，愈有助於真實發見之理念，且強化言詞辯論主義，使訴
    訟程序得以順暢進行，上開傳聞證據亦均具有證據能力。本
    案被告甲○○及選任辯護人於本院準備程序時就公訴人所提
    出證據之證據能力均不爭執，且本院審酌文書作成之形式或
    證人之供述，均無瑕疵、與待證事實具有關聯性等情況，認
    為適當，應認得為證據，揆諸前開說明，就本案所引用之供
    述、書面證據均具有證據能力。
二、訊據被告甲○○對其於上開時、地駕駛車輛，行經閃光黃燈
    號誌路口，疏未減速慢行，適有被害人曾錦財酒後駕車行經
    該處，未禮讓對向直行車先行而違規左轉，因而發生車禍致
    被害人曾錦財死亡之事實，業於本院審理時供認不諱，核與
    告訴人即被害人曾錦財之家屬丙○○於警詢時、偵查中所言
    相符，並有道路交通事故現場圖、道路交通事故調查報告表
    （一）（二）各一張及現場照片七張附卷足稽。而被害人曾
    錦財係因本件車禍受傷死亡，亦經臺灣臺中地方法院檢察署
    檢察官督同檢驗員相驗屬實，製有相驗筆錄、相驗屍體證明
    書、驗斷書各一份及相驗照片九張在卷可憑。按閃光黃燈表
    示「警告」，車輛應減速接近，注意安全，小心通過。閃光
    紅燈表示「停車再開」，車輛應減速接近，先停止於交岔路
    口前，讓幹道車優先通行後認為安全時，方得續行，道路交
    通標誌標線號誌設置規則第二百十一條第一項訂有明文。被
    告駕駛上開自用小客貨車本應注意上開規定，且依卷附道路
    交通事故調查報告表（一）、（二）及照片所示，依當時情
    狀並無任何不能注意之情形，被告應能注意而疏未注意，自
    有違上開規則之注意義務。況且，本件經送臺灣省車輛行車
    事故覆議鑑定委員會覆議結果，認為被害人曾錦財酒精濃度
    過高駕駛自用小客貨車，行經閃光黃燈號誌路口，左轉時未
    注意讓對向直行車先行，為肇事主因，被告駕駛自用小客貨
    車，行經閃光黃燈號誌路口，未減速接近注意安全小心通過
    ，為肇事次因，有該會府覆議字第九六一０七六六號覆議意
    見書一份存卷可佐，此見解亦與本院認定相符。被告因此肇
    致前開行車事故，致被害人曾錦財因而受有外傷性休克、頭
    部外傷、胸腹部挫傷、下肢開放性骨折之傷害，經送醫急救
    後，延至九十五年九月五日下午七時五十分許不治死亡，足
    見被告之過失行為，與被害人曾錦財之死亡間，顯有相當因
    果關係。綜上所述，被告自白核與事實相符，事證明確，其
    過失致人於死之行為，事證明確，洵堪認定。
二、核被告所為，係犯刑法第二百七十六條第一項之過失致人於
    死罪。被告於肇事後，經路人撥打電話報警，其留在現場向
    據報前去處理之警員陳述肇事經過，並表明為肇事人而願接
    受裁判等情，據被告警詢時陳述明確，核與自首要件相符，
    爰依刑法第六十二條前段規定減輕其刑。爰審酌被告因過失
    肇事，使被害人曾錦財因而死亡，造成告訴人丙○○一家無
    限的傷痛，惡性非輕，然考量被告前無犯罪紀錄，有臺灣高
    等法院被告前案紀錄表及刑案查註紀錄表各一份存卷足憑，
    素行尚佳，且犯後坦承犯行，並已與告訴人丙○○調解成立
    ，有本院九十六年度中調字第六二一號調解程序筆錄一份存
    卷可參，犯後態度尚稱良好，本案之肇事主因為被害人曾錦
    財酒後駕車且違規左規，被告行為為肇事之次因，尚有可原
    之處等一切情狀，量處如主文所示之刑，並諭知易科罰金之
    折算標準，以資懲儆。再被告於本案犯罪時間係在九十六年
    四月二十四日以前，合依中華民國九十六年罪犯減刑條例第
    二條第一項第三款之規定，且並無該條例第三條規定不得減
    刑之情形，自應依該條例第二條第一項第三款之規定減其刑
    期二分之一，爰減刑如主文所示，並諭知易科罰金之折算標
    準。又被告前未曾因故意犯罪受有期徒刑以上刑之宣告等情
    ，有臺灣高等法院被告前案紀錄表及刑案資料查註紀錄表各
    一份附卷足資佐證，其素行尚佳，其因一時失慮致罹刑章，
    犯罪後已坦承犯行，並與告訴人丙○○調解成立，有如前述
    ，堪認被告經此論罪科刑之教訓，當益知戒慎而無再犯之虞
    ，本院認其所宣告之刑，以暫不執行為適當，爰依刑法第七
    十四條第一項第一款規定，併予宣告緩刑二年，以啟自新。
據上論斷，應依刑事訴訟法第二百九十九條第一項前段，刑法第
二百七十六條第一項、第六十二條前段、第四十一條第一項前段
、第七十四條第一項第一款，刑法施行法第一條之一第一項、第
二項前段，中華民國九十六年罪犯減刑條例第二條第一項第三款
、第七條，判決如主文。
本案經檢察官乙○○到庭執行職務
中　　華　　民　　國　　96　　年　　11　　月　　29　　日
                  刑事第十五庭  法　官　楊真明
以上正本證明與原本無異。
如不服本判決，應於收受送達後十日內向本院提出上訴書狀（應
敘述具體理由並附繕本）。
上訴書狀如未敘述理由，應於上訴期間屆滿後二十日內補提理由
書於本院。
                                書記官　呂苗澂
中　　華　　民　　國　　96　　年　　11　　月　　29　　日
附錄本判決論罪科刑法條
中華民國刑法第二百七十六條第一項：
  因過失致人於死者，處二年以下有期徒刑、拘役或二千元以下
  罰金。
